# 关于国有企业无偿划拨股权的账务处理

提问人：jqk226 时间：2014-03-04 12:30:52
案例中所有公司均为国有企业：A公司持有B公司70%股权，A公司拟无偿受让B公司剩余30%股权；受让后A公司再将B公司全部股权无偿转让至C公司 请问陈老师，该类业务如何进行账务处理？谢谢

回答人：chenyiwei
请把相关的交易背景描述得清楚一些：“A无偿受让B的剩余 30 ％股权”和“受让后A公司再将B公司全部股权无偿转让至C公司”这两笔交易的背景是什么？为何要这样安排？这两笔交易是否属于一揽子交易？A和C之间有无投资关系或者其他形式的关联方关系？原先持有B30％股权的股东是否也是国有企业，与A或C是什么关系？